【裁判字號】    98,易,544
【裁判日期】    980427
【裁判案由】    侵占等
【裁判全文】
臺灣臺北地方法院刑事判決               98年度易字第544號
公  訴  人  臺灣臺北地方法院檢察署檢察官
被      告  乙○○
                      號底層
上列被告因侵占等案件，經檢察官提起公訴（98年度偵字第2087
號），被告於準備程序進行中為有罪之陳述，經本院合議庭裁定
由受命法官獨任進行簡式審判程序後，本院判決如下：
    主  文
乙○○意圖為自己不法之所有，而侵占自己持有他人之物，累犯
，處拘役肆拾日，如易科罰金，以新臺幣壹仟元折算壹日；又竊
盜，累犯，處有期徒刑月，如易科罰金，以新臺幣壹仟元折算
壹日。
    事  實
一、乙○○前曾於民國95年間因妨害兵役條例案件，經臺灣板橋
    地方法院於95年9 月11日以95年度簡字第4292號判決判處有
    期徒刑3 月確定，並於96年1 月12日執行完畢，猶不知悔改
    ，分別為下列行為：
  (一)乙○○與與甲○○原為男女朋友關係，於97年5 月28日16時
    許，在臺北市○○區○○路81號8 樓之15處所，向甲○○借
    用所有廠牌NOKIA 、型號：N6500S、序號：00000000000000
    0 號之行動電話1 具使用【價值新臺幣（下同）18,000元】
    。嗣2 人因故分手後，乙○○竟意圖為自己不法之所有，將
    上開手機留供己使用，而侵占入己。嗣因甲○○幾經與乙○○聯絡，均遍尋不著，報警處理，始查知上情。
  (二)乙○○於97年8 月14日晚間前往位於臺北市○○區○○路30
    巷101 弄2 號1 樓丙○○所開設之十大書坊花蝶永吉店看書
    時，見該書坊有後門，可與戶外相通，認有機可趁，竟意圖
    為自己不法所有之犯意，利用店員不注意之際，先行打開該
    店上鎖之後門後離去，待該店員工均下班，隨即於97年8 月
    15日凌晨1 時30分許，徒手推開該書店後門進入，竊取丙○○所有放置在該書店抽屜內之現金9,000 元離去。嗣店員彭
    星瑜上班時發現遭竊報警處理，警員在上開書店內採得行竊
    者指紋，且經送內政部警政署刑事警察局檢驗結果，該指紋
    與乙○○所留存警局指紋型別相同，而查知上情。
二、案經甲○○、丙○○訴由臺北市政府警察局萬華、信義分局
    報請臺灣臺北地方法院檢察署檢察官提起公訴。
    理  由
一、按刑事訴訟法第273 條之1 規定除被告所犯為死刑、無期徒
    刑、最輕本刑為3 年以上有期徒刑之罪、或高等法院管轄第
    一審案件者外，於審判期日前之程序進行中，被告先就被訴
    事實為有罪之陳述時，審判長得告知被告簡式審判程序之旨
    ，並聽取當事人、代理人、辯護人及輔佐人之意見後，裁定
    進行簡式審判程序。經查，本件被告乙○○被訴侵占等乙案
    ，非前開不得進行簡式審判程序之案件，經被告於本院行準
    備程序時就訴事實為有罪之陳述，且經法官告知被告簡式審
    判程序之旨，聽取被告及檢察官之意見後，爰依上開刑事訴
    訟法第273 條之1 之規定，裁定改依簡式審判程序審判之，
    合先敘明。
二、上開犯罪事實，業據被告於偵查及本院審理時均坦承不諱（
    見97年度偵緝字第2669號偵查卷第37頁、本院98年4 月13日
    準備程序筆錄第2 頁），核與證人甲○○於警詢中（見97年
    度偵字第15296 號偵查卷第4 頁至第5 頁）、證人丙○○、
    彭星瑜於警詢中（見98年度偵字第2087號偵查卷第33頁至第
    36頁、第42頁至第44頁）證述情節相符合，並有卷附臺北市
    政府警察局萬華分局漢中街派出所受理刑事案件報案三聯單
    1 份、內政部警政署刑事警察局97年9 月3 日刑紋字第
    0970130223號鑑驗書1 份、臺北市政府警察局信義分局刑案
    現場勘查報告暨所附資料1 份在卷可稽。足徵被告前開自白
    與事實相符合，堪予採信。本案事證明確，被告前開犯行洵
    堪認定，應依法論科。
三、核被告於如犯罪事實欄一(一)所為，係犯刑法第335 條第1 項
    之侵占罪；於如犯罪事實欄一(二)所為，係犯刑法第320條第
    1 項之竊盜既遂罪。公訴人起訴雖認被告此部分所為係犯刑
    法第321 條第1 項第2 款之加重竊盜罪嫌，惟所謂毀越門扇
    牆垣，係指毀損或超越及踰越門扇牆垣而言，與用鑰匙開鎖
    啟門入室者不同。所謂越進門扇牆垣，亦應解為超越或踰越
    而進，非謂啟門入室即可謂之越進（最高法院22年上字第
    454 號判例參照）。本件被告係於該書店營業時間利用店員
    不注意之際，先行打開該店上鎖之後門後離去，待該店員工
    均下班，乃徒手推開該書店後門進入行竊等情，已經本院認
    定如前所述，被告以此方式打開上揭書店後門入內，自不屬
    毀越門扇或安全設備竊盜，惟起訴基本事實相同，爰依法變
    更起訴法條。又查被告有如事實欄所示刑之執行紀錄，此有
    臺灣高等法院被告前案紀錄表附卷足稽，被告於5 年內故意
    再犯本件有期徒刑以上之罪，為累犯，應依刑法第47條第1
    項加重其刑。被告所犯上開二罪，犯意各別，行為互殊，所
    犯構成要件不同，應分別論罪，合併處罰。爰審酌被告不思
    以己力正當謀生，反意圖不勞而獲，侵害他人之財產權，所
    為實屬非是，且參酌被告犯罪之動機、目的、犯罪後均坦承
    犯行，及本案所侵占、竊得物品價值等一切情狀，分別量處
    如主文所示之刑，並俱諭知易科罰金之折算標準。至扣案一
    字型起子、十字型起子、扳手、尖嘴鉗、美工單、口罩、背
    包等物，並無證據可資證明與本案有關，爰不對之宣告沒收
    ，併此敘明。
據上論斷，應依刑事訴訟法第273 條之1 、第299 條第1 項前段
、第300 條，刑法第335 條第1 項、第320 條第1 項、第47條第
1 項、第41條第1 項前段，刑法施行法第1 條之1 ，判決如主文
。
本案經檢察官楊雅清到庭執行職務。
中    華    民    國    98    年    4     月    27    日
                          臺灣臺北地方法院刑事第十七庭
                                      法  官  賴淑美
上正本證明與原本無異。
如不服本判決應於收受送達後10日內向本院提出上訴書狀，並應
敘述具體理由；其未敘述上訴理由者，應於上訴期間屆滿後20日
內向本院補提理由書（均須按他造當事人之人數附繕）「切勿逕
送上級法院」。
                                      書記官  許翠燕
中    華    民    國    98    年    4     月    29    日
附錄本案論罪科刑法條全文
中華民國刑法第335條
（普通侵占罪）
意圖為自己或第三人不法之所有，而侵占自己持有他人之物者，
處5 年以下有期徒刑、拘役或科或併科1 千元以下罰金。
前項之未遂犯罰之。
（普通竊盜罪、竊佔罪）
意圖為自己或第三人不法之所有，而竊取他人之動產者，為竊盜
罪，處 5 年以下有期徒刑、拘役或 5 百元以下罰金。
意圖為自己或第三人不法之利益，而竊佔他人之不動產者，依前
項之規定處斷。
前二項之未遂犯罰之。


司法院資訊處製作；財團法人民間司法改革基金會備份。
